臺灣雲林地方法院刑事判決　　　　　　 96年度易字第445號
公　訴　人　臺灣雲林地方法院檢察署檢察官
被　　　告　丁○○
　　　　　　　　　　（另案於臺灣雲林第二監獄執行中）
上列被告因竊盜案件，經檢察官提起公訴（95年度偵字第5013號）
，嗣因被告就被訴事實為有罪之陳述，經本院裁定適用簡式審判
程序審理，判決如下：
    主  文
丁○○共同攜帶兇器竊盜，累犯，處有期徒刑拾月，減為有期徒
刑伍月，如易科罰金，以新臺幣壹仟元折算壹日。
    事  實
一、丁○○前因竊盜案件，經臺灣嘉義地方法院於民國90年10月
    15日，以90年度簡字第908 號判處有期徒刑4 月，緩刑3 年
    ，並於同年11月15日確定；又因違反毒品危害防制條例案件
    ，經臺灣臺中地方法院於92年4 月9 日，以92年度訴字第58
    9 號判處有期徒刑8 月，並於同年5 月12日確定，前開緩刑
    並經撤銷，2 罪接續執行，甫於93年11月26日執行完畢。詎
    仍不知悔改，復與女友丙○○共同基於意圖為自己不法所有
    之犯意聯絡，於95年10月8 日下午1 時許，2 人共乘未懸掛
    車牌之車號MJL-960 號重型機車，並攜帶客觀上足以對人之
    生命、身體安全構成威脅，可供兇器使用之老虎鉗2 支，前
    往甲○○所有之雲林縣四湖鄉○○村○○段第471 地號田地
    ，由丁○○持上開老虎鉗剪斷甲○○所有之灌溉用馬達之電
    纜線10公尺而竊取之，丙○○則在旁把風，得手後，丁○○
    將竊得之電纜線裝袋置於上開機車腳踏板上，2 人再共乘上
    開機車將電纜線載運至雲林縣四湖鄉○○○○○道路某排水
    溝旁，以焚燒方式去除電纜線外皮欲變賣換現，嗣於同日下
    午4 時30分許，在上開產業道路為警查獲，並扣得上開老虎
    鉗2 支及電纜線10公尺。
二、案經雲林縣警察局臺西分局報告臺灣雲林地方法院檢察署檢
    察官偵查起訴。
    理  由
一、按本件被告丁○○所犯係死刑、無期徒刑、最輕本刑為3 年
    以上有期徒刑以外之罪，其於準備程序就前揭被訴事實為有
    罪之陳述，經本院告知簡式審判程序之旨，並聽取其與公訴
    人之意見後，本院認無不得或不宜改依簡式審判程序進行之
    情事，依刑事訴訟法第273 條之1 第1 項規定，裁定本件進
    行簡式審判程序，合先敘明。
二、上揭犯罪事實，業據被告於警詢、偵訊及本院審理中均坦承
    不諱，核與同案被告丙○○於偵訊及本院準備程序中之供述
    ，及被害人甲○○於警詢中之指述均相符，此外，復有電纜
    線10公尺之贓物認領保管單1 紙附卷可稽及犯案工具老虎鉗
    2 支扣案可證，綜上足認，被告前揭自白核與事實相符，應
    堪採為被告有罪之證據，本案事證明確，被告上開犯行堪以
    認定。
三、查被告持以行竊之老虎鉗2 支，在客觀上足以對人之生命、
    身體安全構成威脅，可供兇器使用乙情，業經本院當庭勘驗
    無誤。是核被告所為，係犯刑法第321 條第1 項第3 款之攜
    帶兇器竊盜罪。被告與同案被告丙○○就上開犯行有犯意聯
    絡及行為分擔，為共同正犯。又被告前因竊盜案件，經臺灣
    嘉義地方法院於90年10月15日，以90年度簡字第908 號判處
    有期徒刑4 月，緩刑3 年，並於同年11月15日確定；又因違
    反毒品危害防制條例案件，經臺灣臺中地方法院於92年4 月
    9 日，以92年度訴字第589 號判處有期徒刑8 月，並於同年
    5 月12日確定，前開緩刑並經撤銷，2 罪接續執行，甫於93
    年11月26日執行完畢，有臺灣高等法院被告前案紀錄表1 份
    在卷可按，其受有期徒刑之執行完畢後，5 年內故意再犯本
    件有期徒刑以上之罪，為累犯，應依刑法第47條第1 項之規
    定加重其刑。爰審酌被告正值壯年，不思以合法途徑獲取財
    物，竟攜帶老虎鉗之兇器，竊取他人田地上灌溉用馬達之電
    纜線，本不宜寬貸，惟念其犯後坦承犯行，態度良好等一切
    情狀，量處如主文所示之刑。又被告犯罪後，中華民國九十
    六年罪犯減刑條例業於96年7 月4 日公布，同年月16日施行
    ，查被告犯罪時間係在96年4 月24日之前，且無該條例所規
    定限制減刑之除外情事存在，爰依該條例第2 條第1 項第3
    款、第7 條、第9 條之規定，於裁判時減其宣告刑2 分之1
    為如主文所示，並諭知易科罰金之折算標準。至扣案老虎鉗
    2 支，雖係被告犯罪所用之物，惟被告及共犯丙○○均否認
    係其等所有之物，並供稱係向他人所借用之機車置物箱內之
    物品等語，爰不為沒收之諭知。
四、不另為無罪之諭知部分
  (一)公訴意旨另以：被告與同案被告丙○○共同基於意圖為自己
    不法所有之犯意聯絡，於95年10月8日 下午1 時許，騎乘機
    車至雲林縣四湖鄉○○村○○段第302 地號田地上，由被告
    持客觀上足供兇器使用之老虎鉗，剪斷被害人乙○○所有之
    電纜線10公尺而竊取之，同案被告丙○○則在旁把風，得手
    後復將竊得之電纜線裝袋後置於機車腳踏板上，騎乘機車載
    運至雲林縣四湖鄉○○○○○道路某排水溝旁，以焚燒方式
    去除電纜線外皮，嗣於同日下午4時30 分許，在上開產業道
    路為警查獲，因認被告此部分亦涉犯刑法第321 條第1 項第
    3 款之攜帶兇器竊盜罪嫌。
  (二)訊據被告於本院準備程序中否認此部分犯行，辯稱：警察在
    田地附近找到失主，失主說他遺失已經10多天了，不是我拿
    的那天失竊的等語。經查，據被害人乙○○於警詢中陳稱：
    我於95年10月1 日上午8 時30分因要灌溉才發現電纜線失竊
    ，我失竊的電纜線約長10多公尺，我失竊電纜線的田地地號
    為溪南段302 號，我並未向警方報案等語，則被害人乙○○
    既已明確指稱其發現電纜線失竊之時間係95年10月1 日上午
    8 時30分，其所失竊之電纜線自不可能係被告於95年10月8
    日下午1 時所竊取之電纜線；再參以被告於95年10月8 日下
    午4 時30分，在雲林縣四湖鄉○○○○○道路某排水溝旁，
    以焚燒方式去除電纜線外皮而為警查獲時，亦僅起出10公尺
    之電纜線，並已經被害人甲○○領回，有前揭贓物認領保管
    單可查，則以被告犯案後所立即處理之贓物中，亦未見被害
    人乙○○所失竊之電纜線，益徵被告並無於公訴意旨所指時
    間行竊被害人乙○○之電纜線之行為，此外，本院復查無其
    他證據足認被告確有此部分犯行，縱被告及共犯丙○○曾自
    白此部分犯行，惟被告及共犯之自白不得作為有罪判決之唯
    一證據，應認被告此部分犯罪不能證明，惟此部分如成立犯
    罪，與前揭有罪部分，應有接續犯之實質上1 罪關係，爰不
    另為無罪之諭知。
五、同案被告丙○○另行審結。
據上論斷，應依刑事訴訟法第273 條之1 第1 項、第284 條之1
、第299 條第1 項前段，刑法第28條、第321 條第1 項第3 款、
第47條第1 項、第41條第1 項，中華民國九十六年罪犯減刑條例
第2 條第1 項第3 款、第7 條、第9 條，判決如主文。
本案經檢察官李明哲到庭執行職務。
中　　華　　民　　國　　96　　年　　9 　　月　　10　　日
                  刑事第一庭    法  官   王雅苑
以上正本證明與原本無異。
如不服本判決，應於判決收受後10日內，向本院提出上訴狀（須
附繕本）。
                                書記官   譚系媛
中　　華　　民　　國　　96　　年　　9 　　月　　10　　日
附錄本案論罪科刑法條全文：
中華民國刑法第321 條第1 項第3 款
犯竊盜罪而有左列情形之一者，處6 月以上、5 年以下有期徒刑
：
三攜帶兇器而犯之者。
